【裁判字號】    91,上更(一),1030
【裁判日期】    920317
【裁判案由】    偽造文書
【裁判全文】
臺灣高等法院刑事判決                      九十一年度上更(一)字第一０三０號
    上  訴  人  臺灣板橋地方法院檢察署檢察官
    被      告  丁○○
    選任辯護人  余淑杏律師
                賴淑惠律師
                王麗萍律師
右上訴人因被告偽造文書案件，不服臺灣板橋地方法院八十八年度訴字第九○三號中
華民國八十八年七月一日第一審判決（起訴案號：臺灣板橋地方法院檢察署八十八年
度偵字第七八八三號），提起上訴經本院判決後，嗣被告不服向最高法院提起上訴，
經最高法院撤銷發回更審，本院判決如左：
    主  文
上訴駁回。
    理  由
一、按上訴期間為十日，自送達判決後起算，刑事訴訟法第三百四十九條前段定有明
    文。又對於檢察官之送達，應向承辦檢察官為之；承辦檢察官不在辦公處所時，
    向首席檢察官（檢察長）為之，亦為同法第五十八條所明定。因此判決書對於檢
    察官為送達，應於辦公處所向承辦檢察官為之，如承辦檢察官因公執行職務不在
    辦公處所，或有其他不能收受（簽收）送達文書之障礙事由存在時，則應向首席
    檢察官（檢察長）為之；倘非前揭原因，且得在辦公處所會晤承辦檢察官者，因
    客觀上檢察官已可收受該應受送達之文書，乃故不予收受，即應認其送達為合法
    ，最高法院九十一年度臺上字第七五八三號著有判決可資參照。
二、經查本件原審法院判決後，即由原審法院法警丙○○於八十八年七月二十日將原
    審判決書送達臺灣板橋地方法院檢察署執行分案室戊○○，嗣由戊○○於當日及
    時分案，交由該署工友於當日即刻送交該署法警室法警長甲○○，經法警長先行
    核對無訛後，即於送達檢察官裁判書類登記簿上蓋上當日即八十八年七月二十日
    法警長甲○○之圓戳章，隨即由該署法警長甲○○於八十八年七月二十日當日將
    送達檢察官裁判書類登記簿與送達證書連同判決書一併送至承辦起訴之檢察官辦
    公處所交予檢察官等情，業據證人丙○○與戊○○及甲○○三人於本院調查時證
    稱明確（本院卷第十三頁、五十頁至第五十一頁；第五十二頁至第五十三頁）；
    並有原審送達之法警丙○○於該送達證書之送達時間欄蓋有「八十八年七月二十
    日」，送達人簽章欄亦蓋有「司法警察丙○○」之章戳等蓋於該送達證書上，此
    有前開原審送達證書一紙在卷可稽（原審卷第二十八頁）。且證人丙○○於本院
    調查時，亦提出上開送達檢察官裁判書類登記簿原本，該登記簿原本則登載有「
    編號第四，交付送達欄：八十八年七月二十日，記載：八十八訴字九○三號愛股
    ，案由：偽文，檢察官姓名股別『射』股，文件種類『判決』一件。送達檢察官
    裁判書類登記簿左上角蓋有戊○○、法警長甲○○圓戳章各壹枚，日期均為八十
    八年七月二十日。」等情，業經本院勘驗明確並記明在卷（本院卷第十四頁）；
    復有八十八年七月二十日當日之送達檢察官裁判書類登記簿影本在卷足稽（本院
    卷第十八、十九頁）。
三、按上開承辦起訴之檢察官洪家原於八十八年七月二十日至同年七月二十九日該段
    期間並未有請公、休、病、事假，或差假或出外勤值班等情，此有臺灣板橋地方
    法院檢察署，九十二年三月十日，乙○森人字第一八二七六號函附檢察官洪家原
    之八十八年七月份之簽到卡、請假單、休假單及輪值表等影本各在卷可稽。則上
    開起訴之承辦檢察官既非因公執行職務不在辦公處所，或有其他不能收受（簽收
    ）送達文書之障礙事由存在，已如上述；由此可見。該承辦檢察官應係於八十八
    年七月二十日業已收受上開判決書至明。
四、依原審卷宗所附之送達證書上所示，雖有檢察官洪家原於上開送達證書上蓋有收
    受判決正本之戳記日期為檢察官洪家原八十八年七月三十日圓戳章壹枚（原審卷
    第二十八頁），惟本件原審判決書業經原審法院法警丙○○於八十八年七月二十
    日送交臺灣板橋地方法院檢察署執行分案室，嗣經該署依以往作業程序即刻分案
    ，旋於同（二十）日隨即送交該署法警室法警長甲○○，並由法警長甲○○於當
    日即八十八年七月二十日送達至承辦起訴之檢察官辦公處所交予檢察官等情，均
    已如前述；可見原承辦之起訴檢察官洪家原實際客觀上已收受上揭判決書之日期
    應為八十八年七月二十日無疑。況且該承辦起訴之檢察官洪家原於八十八年七月
    二十日至同年七月二十九日該段期間，並無因公執行職務不在辦公處所，或有其
    他不能收受（簽收）送達文書之障礙事由存在，前已敘明，自不得因其事後於上
    開送達證書上蓋上檢察官洪家原八十八年七月三十日圓戳章之日期，而否定推翻
    其實際客觀上於八十八年七月二十日當日已收受該應受送達之文書之效力，併此
    敘明。
五、綜上調查說明，原起訴之承辦檢察官既於八十八年七月二十日收受原審法院判決
    之送達，已如上述，並有前開送達證書可稽，茲檢察官竟遲至同年八月六日始向
    原審法院提起上訴（見本院八十八年上訴字第三三四一號刑事卷宗第七頁），顯
    已逾十日之上訴期間，揆諸上開規定，顯屬違背法律上之程式，自應由本院依刑
    事訴訟法第三百六十七條前段、第三百七十二條不經言詞辯論判決如主文。
中      華      民      國    九十二    年      三      月     十七     日
                              臺灣高等法院刑事第二十三庭
                                  審判長法  官  黃  瑞  華
                                        法  官  宋      祺
                                        法  官  陳  坤  地
右正本證明與原本無異。
如不服本判決應於收受送達後十日內向本院提出上訴書狀，其未敘述上訴之理由者並
得於提起上訴後十日內向本院補提理由書（均須按他造當事人之人數附繕本）。
                                        書記官  陳  建  邦
中      華      民      國    九十二    年      三    月     十八     日


司法院資訊處製作；財團法人民間司法改革基金會備份。
